JUAN DANIEL GÓMEZ CERVERA

Estudiante de Análisis y Desarrollo de Sistemas de Información con experiencia en el sector Tl. Con conocimientos sólidos de hardware y software, experiencia en la administración de redes y dispositivos de red, medidas de protección de datos, experiencia en programación en leguajes HTML, JAVA, CSS, JavaScript, Bootstrap, Cobol y SQL. comprometido, con habilidades de comunicación para interactuar con usuarios y otros miembros del equipo de Tl.

CONTACTO

Teléfono: 3244599104

Mail:

juandanielgomez1023egmail.com

Dirección:

Carrera 77G bis A 54D 22 sur Kennedy Bogotá

EDUCACIÓN

SENA

Tecnólogo en Análisis y desarrollo de sistemas de información (Actualmente realizando proyecto productivo) (virtual – fecha fin septiembre 2024)

Oclegio Técnico Benjamín Herrera

• Bachiller Técnico (énfasis en electricidad)

EXPERIENCIA

Novatec Solutions LTDA 18 abril 2023 - 31 mayo de 2024 ASISTENTE DE SOPORTE

- Funciones:
- Mantenimiento y Soporte de Hardware
- Soporte de Software
- Administración de Redes
- Seguridad de la Información
- Soporte Técnico a Usuarios
- Gestión de Inventario
- Documentación y Reportes
- Participación en Proyectos de TI
- Desarrollo y Mantenimiento de Aplicaciones Web
- Colaboración en Proyectos de Desarrollo
- Pruebas y Depuración
- Gestión de Bases de Datos
- Desarrollo de Aplicaciones Java
- Implementación de Buenas Prácticas
- SILEC COMUNICACIONES ETB / Técnico Back up 19 Junio 2016 – 29 Marzo 2023

TECNICO DE MANTENIMIENTO

- Funciones:
- Configuración de routers ZTE y TPLink
- Mantenimiento de redes e infraestructura de ETB
- Configuración de IP, en servidores DHCP
- COLVATEL ETB / Técnico Instalador
 20 Febrero 2013 26 Diciembre 2015
 TECNICO DE INSTALACIONDES APROVICIONAMIENTO
 - Instalaciones de Internet telefonía y televisión (ADSL) masivo
- UNE EPM / Asistente de Infraestructura de Soporte 1 Junio 2010 - 31 Diciembre 2010

ASISTENTE DE INFRAESTRUCTURA DE SOPORTE

- Reparación de tarjetas electrónicas, para inversores de potencia
- Realizar el montaje de dispositivos en tarjetas electrónicas, mantenimiento y reparación de equipos electrónicos (UPS, INVERSORES)
- Pruebas de comprobación de instrumentos eléctricos en el laboratorio de metrología. Mantenimiento pruebas y reparación de bancos de Baterías